臺灣桃園地方法院刑事判決
111年度交易字第21號
公  訴  人  臺灣桃園地方檢察署檢察官 
被      告  巫金墩


指定辯護人  本院公設辯護人廖彥傑                    
上列被告因公共危險案件，經檢察官聲請以簡易判決處刑（110
年度速偵字第3827號），本院受理認不宜以簡易判決處刑（原案
號：110年度桃交簡字第2552號），改依通常審判程序審理，判
決如下： 
    主      文
巫金墩吐氣所含酒精濃度達每公升零點二五毫克以上而駕駛動力
交通工具，累犯，處有期徒刑玖月。    
    事      實
一、巫金墩明知飲酒吐氣所含酒精濃度達每公升0.25毫克以上，
    不得駕駛動力交通工具，於民國110年9月5日上午8時至中午
    12時許間，在桃園市蘆竹區某工地飲用含酒精成分之保力達
    飲料，竟未待體內酒精成分消退，仍基於酒後駕駛動力交通
    工具之犯意，於同日傍晚5時20分許，自上開工地駕駛車牌
    號碼000-0000號自用小客貨車前往桃園市桃園區，嗣於同日
    傍晚5時58分許，行經桃園市桃園區春日路與民光東路口，
    與陳品菡駕駛之車牌號碼000-0000號自用小客車發生交通事
    故（無人傷亡），經警據報到場處理，並於同日傍晚6時23
    分許，測得巫金墩吐氣所含酒精濃度達每公升1.02毫克。
二、案經桃園市政府警察局桃園分局報告臺灣桃園地方檢察署檢
    察官偵查後聲請簡易判決處刑，經本院改以通常審判程序。
    理  由
一、被告巫金墩與辯護人，就本案之供述證據及非供述證據之證
    據能力，俱未爭執，以下所引用之證據資料，亦未見違法、
    不當或顯不可信情況等應證據排除之情況，故下列所引用之
    證據，均有證據能力。
二、上揭犯罪事實，業據被告於警詢、偵查及本院審理中均坦承
    不諱，並有被告吐氣酒精濃度測試列印單、桃園市政府警察
    局舉發違反道路交通管理事件通知單、道路交通事故調查報
    告表㈠㈡、道路交通事故現場圖、現場及車損照片在卷可稽，
    當可認定。從而，本案事證明確，被告犯行洵堪認定，應予
    依法論科。
三、論罪科刑：
　㈠按行為後法律有變更者，適用行為時之法律。但行為後之法
    律有利於行為人者，適用最有利於行為人之法律，刑法第2
    條第1項定有明文。查被告行為後，刑法第185條之3第1項規
    定業於111年1月28日修正後公布施行，並自同年月30日生效
    ，修正前該條文規定：「駕駛動力交通工具而有下列情形之
    一者，處二年以下有期徒刑，得併科二十萬元以下罰金：一
    、吐氣所含酒精濃度達每公升零點二五毫克或血液中酒精濃
    度達百分之零點零五以上。二、有前款以外之其他情事足認
    服用酒類或其他相類之物，致不能安全駕駛。三、服用毒品
    、麻醉藥品或其他相類之物，致不能安全駕駛。」；修正後
    則規定：「駕駛動力交通工具而有下列情形之一者，處三年
    以下有期徒刑，得併科三十萬元以下罰金：一、吐氣所含酒
    精濃度達每公升零點二五毫克或血液中酒精濃度達百分之零
    點零五以上。二、有前款以外之其他情事足認服用酒類或其
    他相類之物，致不能安全駕駛。三、服用毒品、麻醉藥品或
    其他相類之物，致不能安全駕駛。」。經比較修正前後之法
    律，新法提高法定刑上限，是本案經新舊法比較之結果，以
    被告行為時之法律即修正前之刑法第185條之3第1項對被告
    較為有利，依刑法第2條第1項前段規定，應適用修正前之刑
    法第185條之3第1項規定論處。
  ㈡核被告所為，係犯修正前刑法第185條之3第1項第1款之駕駛
    動力交通工具而吐氣所含酒精濃度達每公升0.25毫克以上罪
    。
  ㈢被告前因不能安全駕駛致交通危險罪案件，經法院判處有期
    徒刑6月，於105年10月11日執行完畢乙情，有臺灣高等法院
    被告前案紀錄表1份附卷足憑，其於有期徒刑執行完畢後5年
    內，故意再犯本件有期徒刑以上之罪，依刑法第47條第1項
    之規定，為累犯。另參以司法院大法官釋字第775號解釋之
    意旨，審酌被告於前案執行完畢後，故意再為本案罪質相同
    之犯行，刑罰之反應力薄弱，衡量本案犯罪情節及所侵害之
    法益，予以加重最低本刑並無罪刑不相當之情事，爰依前揭
    規定加重其刑。辯護人固為被告利益辯稱本案無特別惡性，
    不要依累犯加重等語，惟依前揭考量，礙難憑採。
  ㈣爰審酌被告服用酒類後，仍貿然駕駛自用小客貨車上路，除
    危及己身安危，亦罔顧公眾往來之交通安全，並對其他用路
    人之生命、身體及財產造成相當程度之潛在危險，顯係缺乏
    對他人用路安全之尊重，且於酒後駕車之過程中亦確實發生
    交通事故，幸無人傷亡，又其此次經測得之酒精濃度為每公
    升1.02毫克，相當程度高於法定標準，且被告本次亦非首次
    因酒駕為警查獲，應予非難；惟衡酌其犯後坦承犯行，態度
    尚可，並斟酌被告自述之家庭經濟狀況、智識程度等一切情
    狀，又被告因先前之酒駕案件，法院已經多次量處得易科罰
    金之刑，被告未能珍惜自新，竟再為本案酒駕，法院審酌於
    此，認為不應該再予宣告得易科罰金之刑度，爰量處如主文
    所示之刑。
據上論斷，依刑事訴訟法第299條第1項前段，刑法第2條第1項前
段、第185條之3第1項第1款（修正前）、第47條第1項，刑法施
行法第1條之1第1項，判決如主文。
本案經檢察官廖晟哲聲請簡易判決處刑，本院改以通常審判程序
，檢察官林欣怡到庭執行職務。
中　　華　　民　　國　　111 　年　　3 　　月　　30　　日
                  刑事第四庭    法  官  張家豪
以上正本證明與原本無異。
如不服本判決應於收受判決後20日內向本院提出上訴書狀，並應
敘述具體理由。其未敘述上訴理由者，應於上訴期間屆滿後20日
內向本院補提理由書(均須按他造當事人之人數附繕本)「切勿逕
送上級法院」。 
 　　　　　　　　　　　　 　　　書記官　蔡宗豪　　　　　
中　　華　　民　　國　　111 　年　　3 　　月　　31　　日
附錄本判決論罪科刑法條：
修正前刑法第185條之3第1項第1款
駕駛動力交通工具而有下列情形之一者，處2年以下有期徒刑，
得併科20萬元以下罰金：
一、吐氣所含酒精濃度達每公升零點二五毫克或血液中酒精濃度
    達百分之零點零五以上。